【裁判字號】    89,交聲,174
【裁判日期】    890509
【裁判案由】    交管條例聲異
【裁判全文】
臺灣板橋地方法院交通事件裁定                    八十九年度交聲字第一七四號
    原處分機關  交通部公路局臺北區監理所
    異  議  人
    即受處分人  甲○○
右列受處分人因違反道路交通管理處罰條例案件，對於交通部公路局台北區監理所八
十九年三月一日所為北監稽違駕字第四０─一三七三二三號裁決處分（原舉發案號：
台北縣警察局（88）北縣警交乙字第０一三七三二三號）聲明異議，本院裁定如左：
    主  文
異議駁回。
    理  由
一、異議意旨略以：受處分人即異議人甲○○駕駛車牌號碼ＭＢ─五七二號營業小客
    車，於民國八十八年十月廿三日上午十一時三十五分許，停置在台北縣中和市○
    ○路廿四巷口，遭台北縣警察局中和分局執勤警員照相，以異議人在禁止臨時停
    車處所停車，填製台北縣警察局（88）北縣警交乙字第０一三七三二三號違反道
    路交通管理事件通知單舉發，經申訴後，交通部公路局台北區監理所仍以異議人
    違反道路交通管理處罰條例第五十六條第一項第一款規定，以北監稽違駕字第四
    ０－一三七三二三號裁決書裁罰新臺幣（下同）一千二百元。惟異議人停置車輛
    之地點，並未劃設紅線或黃線，質疑何以有些巷口劃有紅線，其他巷口則未劃紅
    線，致民眾無所適從；且上開地點並未懸掛街道標誌，違規地點可能是空地，並
    非巷道，爰聲明異議，請求撤銷原處分云云。
二、按汽車駕駛人停車時，在禁止臨時停車處所停車者，處六百元以上一千二百元以
    下罰鍰。前項情形，交通勤務警察或依法令執行交通稽查任務人員，應責令汽車
    駕駛人將車移置適當處所；如汽車駕駛人不予移置或不在車內時，得由該交通勤
    務警察或依法令執行交通稽查任務人員為之，或得於舉發其違規後，使用民間拖
    吊車拖離之，並收取移置費，道路交通管理處罰條例第五十六條第一項第一款、
    第二項定有明文。又汽車臨時停車時，交岔路口、公共汽車招呼站十公尺內、消
    防銓、消防車出入口五公尺內不得臨時停車，道路交通安全規則第一百十一條第
    二款定有明文。查異議人甲○○駕駛車牌號碼ＭＢ─五七二號營業小客車，於八
    十八年十月廿三日上午十一時三十五分許，停置在台北縣中和市○○路廿四巷口
    ，有採證照片一幀附卷可稽，該處所係交岔路口，顯而易見，異議人辯稱因無巷
    道標誌不知其為巷道，殊無可採。又前揭規定旨在便利轉彎車輛出入街道，保持
    交岔路口交通之順暢，故凡交岔路口均禁止臨時停車，至於有無劃設紅線或黃線
    ，並非其規範要件。況且設有禁止臨時停車標線處所不得臨時停車，道路交通安
    全規則第一百十一條第三款另有規定，異議人雖辯稱停車處所未劃置禁止臨時停
    車之標線，然其在交岔路口臨時停車之事實，依然違規，上開異議殊無理由。至
    於異議人以政府尚做好公共設施之前，任意拖吊車輛，難認合法為由聲明異議，
    亦難為其違規行為合法化，自不待言。綜上所述，異議人之辯詞均難採信。從而
    ，原處分機關據以援引上開規定，裁處罰鍰一千二百元，並無不當。本件異議為
    無理由，應予駁回。
三、據上論斷，應依道路交通案件處理辦法第十九條，裁定如主文。
中      華      民      國      八十九      年     五     月     九     日
                                      臺灣板橋地方法院交通法庭
                                          法  官  侯  志  融
右正本證明與原本無異
如不服本裁定應於送達後五日內向本院提出抗告狀
                                          書記官  陳  淑  芳
中      華      民      國      八十九      年     五     月    十二    日


司法院資訊處製作；財團法人民間司法改革基金會備份。
